臺灣新北地方法院板橋簡易庭民事簡易判決
111年度板簡字第991號
原      告  傅瀚    

訴訟代理人  
(法扶律師)  黃柏彰律師
被      告  蔡孟真  

上列當事人間請求返還借款事件，本院於民國111年6月16日言詞
辯論終結，判決如下：
    主      文
被告應給付原告新臺幣肆拾萬元，及自民國一○七年二月三日起
至清償日止，按年利率百分之五計算之利息
訴訟費用新臺幣肆仟參佰元由被告負擔。
本判決得假執行。
    事實及理由
一、原告主張：緣被告於民國106年7月20日向原告借貸新臺幣(
    下同)40萬元，並書立「現金借貸證明書」乙紙，並簽發票
    面金額40萬元本票乙紙，以承諾擔保清償上揭借款於原告。
    查被告從未於原告經營之公司工作，是被告上開證明書寫伊
    曾於原告經營之公司工作2年餘，顯不實在。且嗣後被告並
    未前來原告住處或原告經營之公司工作，自亦無何薪資扣抵
    欠原告之上揭40萬元借款。屢經原告向被告催討系爭40萬元
    借款，被告又於107年2月1日簽發票面金額40萬元之本票乙
    紙，以承諾擔保於107年2月2日將返還積欠原告之上揭40萬
    元借款。詎屆期提示，並未獲付款，被告均置之不理。屢經
    催討，被告均置之不理，進而則逃逸無蹤，爰依消費借貸之
    法律關係提起本件訴訟，並聲明：被告應給付原告40萬元，
    及自107年2月3日起至清償日止，按年利率百分之5計算之利
    息。
二、被告則以：有收到原告交付之借款，未約定清償期，當時兩
    造約定若維持男女朋友關係，不用清償等語資為抗辯。並聲
    明：原告之訴駁回。
三、得心證之理由： 
　　本件原告主張被告曾向其借款乙節，業據其提出現金借貸證
    明書、本票等件影本為證（見本院卷第19至23頁），且為被
    告所不爭執，堪信原告之主張為真實。至原告主張被告應返
    還原告之借款，則為被告否認，並以前揭情詞置辯，是本件
    應審究之事項厥為：原告依系爭契約請求被告返還借款有無
    理由？應返還數額為若干？茲析述如下：
㈠、按當事人主張有利於己之事實者，就其事實有舉證之責任，
    但法律別有規定，或依其情形顯失公平者，不在此限，民事
    訴訟法第 277條定有明文。主張法律關係存在之當事人，僅
    須就該法律關係發生所須具備之要件，負舉證之責任，至於
    他造主張有利於己之事實，應由他造舉證證明。經查，本件
    被告於111年6月16日言詞辯論時就原告曾以現金交付被告借
    款40萬元等事實自認，至被告辯稱兩造約定男女朋友關係，
    所以不用清償云云，為原告否認，是被告應就兩造約定被告
    無須清償之有利於己事實，負舉證之責，惟被告未為任何舉
    證，僅空言抗辯，被告復未能提出其他證據舉證前揭事實，
    依上開說明，被告前揭抗辯，難認有據。是原告依消費借貸
    之法律關係，請求被告返還40萬元，核屬有據。
㈡、綜上所述，原告依消費借貸之法律關係，訴請被告給付40萬
    元，及自107年2月3日起至清償日止，按年利率百分之五計
    算之利息，為有理由，應予准許。
四、本件係就民事訴訟法第 427條訴訟適用簡易程序所為被告敗
    訴之判決，爰依同法第389條第1項第 3款之規定，職權宣告
    假執行。
五、訴訟費用負擔之依據：民事訴訟法第78條。本件訴訟費用額
    ，依後附計算書確定如主文第2項所示金額。
中　　華　　民　　國　　111 　年　　6 　　月　　24　　日
                  臺灣新北地方法院板橋簡易庭
                  法  官  吳孟竹
計    算    書
項        目          金      額（新臺幣）      備    註
第一審裁判費              4,300元  （裁定准予訴訟救助）
合        計              4,300元  
以上正本係照原本作成。
如不服本判決，應於送達後20日內，向本院提出上訴狀並表明上
訴理由，如於本判決宣示後送達前提起上訴者，應於判決送達後
20日內補提上訴理由書（須附繕本）。
如委任律師提起上訴者，應一併繳納上訴審裁判費。
中　　華　　民　　國　　111 　年　　6 　　月　　24　　日
                  書記官  李庭君